【裁判字號】    97,交訴,26
【裁判日期】    970516
【裁判案由】    公共危險等
【裁判全文】
臺灣屏東地方法院刑事判決              97年度交訴字第26號
公  訴  人  臺灣屏東地方法院檢察署檢察官
被      告  丙○○
上列被告因公共危險等案件，經檢察官提起公訴（97年度偵字第
895 號），嗣被告於本院準備程序進行中先就被訴事實為有罪之
陳述，本院告知被告簡式審判程序之旨，並聽取當事人之意見後
，裁定改由受命法官獨任依簡式審判程序審理，判決如下：
    主  文
丙○○服用酒類，不能安全駕駛動力交通工具而駕駛，處有期徒
刑月；又駕駛動力交通工具肇事，致人受傷而逃逸，處有期徒
刑捌月；又駕駛動力交通工具肇事，致人受傷而逃逸，處有期徒
刑捌月。應執行有期徒刑壹年伍月。緩刑年，並應向國庫支付
新臺幣拾萬元。
    事  實
一、丙○○考領有普通小型車駕駛執照。於民國97年（起訴書誤
    載為96年）1 月30日下午6 時許，因參加尾牙，與友人在址
    設屏東縣恆春鎮○○里○○路2 號之「墾丁福華飯店」餐廳
    飲酒，已達無法安全駕駛動力交通工具之狀態後，仍於同日
    晚上8 時許，駕駛車牌號碼XS-9062 號自小客車上路，沿屏
    東縣恆春鎮○○路由南往北方向行駛，欲返回其位屏東縣恆
    春鎮○○里○○路310 號之住處，本應注意汽車行駛時，駕
    駛人應注意車前狀況，並隨時採取必要之安全措施，且依當
    時夜間有照明、柏油路面乾燥、無缺陷、無障礙物、視距良
    好等客觀情況，並無不能注意之情事，竟於同日晚上8 時30
    分許，行經墾丁路上之「墾丁青年活動中心」前時，因飲酒
    後精神不濟，疏未注意車前狀況，自後追撞同向在前方行走
    之王淑芬、戊○○、己○○、乙○○4 人，致戊○○受有創
    傷性蜘蛛膜下出血之傷害、己○○受有頭部外傷、腦震盪、
    左肩、右踝挫傷、左小腿擦傷之傷害、乙○○則受有創傷性
    蜘蛛膜下出血之傷害（過失傷害部分，另為不受理判決），
    詎丙○○於肇事後，明知汽車駕駛人駕駛汽車肇事致人受傷
    ，應即採取救護或其他必要措施，並向警察機關報告，不得
    駛離現場，竟因恐被警查獲，萌生肇事逃逸之犯意，未停車
    下車救護戊○○、己○○、乙○○，繼續駕車沿墾丁路往北
    方向逃離現場；惟其駕車逃逸行經屏東縣恆春鎮○○路206
    號前時，再次因飲酒後精神不濟，且疏未注意車前狀況，自
    後追撞同向在前行走之甲○○、丁○○，致甲○○、丁○○
    均受有頭部外傷及腦水腫之傷害（過失傷害部分，另為不受
    理判決），詎其因恐被警查獲，再次萌生肇事逃逸之犯意，
    未停車下車救護甲○○、丁○○，繼續駕車沿墾丁路往北方
    向逃逸。嗣於同日晚上8 時40分許，其駕駛上開自小客車逃
    至屏東縣恆春鎮○○路之「墾丁公園」牌樓前（即台26線
    32.6公里處北上外側車道）時，始遭其他遊客將其人車攔停
    ，警方獲報後抵達現場，將前開受傷之戊○○、己○○、乙○○、甲○○、丁○○送醫急救後，於同日晚上8 時57分許
    對丙○○施以呼氣酒精濃度檢測，測得當時其呼氣中所含酒
    精濃度仍高達每公升1.43毫克，而查知上情。
二、案經屏東縣警察局恆春分局報告臺灣屏東地方法院檢察署檢
    察官偵查起訴。
    理  由
一、本案被告丙○○所犯公共危險等案件，並非法定刑為死刑、
    無期徒刑或最輕本刑3 年以上有期徒刑之罪，亦非高等法院
    管轄第一審之案件，而被告於本院準備程序中就被訴事實為
    有罪之陳述，本院合議庭乃裁定由受命法官獨任進行簡式審
    判程序。又簡式審判程序之證據調查，依刑事訴訟法第273
    條之2 規定，不受同法第159 條第1 項審判外陳述排除之限
    制，再被告對於卷內之各項證據，亦不爭執證據能力，故卷
    內所列之各項證據，自得作為證據，先予敘明。
二、上開犯罪事實，業經被告於本院坦承不諱，核與證人即被害
    人戊○○、己○○、乙○○、甲○○、丁○○、證人王淑芬
    、劉二  於警詢證述之情節相符，並有呼氣酒精濃度測試紀
    表、刑法第185 條之3 案件測試觀察紀錄表、道路交通事故
    現場圖（第一事故現場）、道路交通事故現場圖（第二事故
    現場）各1 份、道路交通事故調查報告表（一）（二）各2
    份、南門醫院診斷證明書5 份及案發現場、查獲情形、車損
    及告訴人受傷情形之相片等在卷可證，被告自白顯與事實相
    符。又按汽車駕駛人駕駛汽車肇事致人受傷，應即採取救護
    措施並通知警察機關處理，道路交通管理處罰條例第62條第
    3 項亦有明文，且駕車與人發生車禍者，一般人均可預見他
    人恐受有相當傷害甚有危及性命之虞，被告於知悉肇事後，
    竟未下車對告訴人施以救護而仍駕車離開現場，顯無意救助
    而有逃逸之意思，至為灼然。本件事證明確，被告犯行堪以
    認定，應依法論科。
三、核被告前開所為，分別係犯刑法第185 條之3 之服用酒類不
    能安全駕駛動力交通工具而駕駛罪及同法第185 條之4 之駕
    駛動力交通工具肇事致人受傷而逃逸罪。又被告所犯前開酒
    後駕駛罪及2 次肇事逃逸罪，犯意各別，行為互殊，應予分
    論併罰。本院審酌被告飲用酒類後，酒精濃度甚高，其意識
    已模糊、精神狀況極差，竟仍駕駛自小客車上路，已嚴重影
    響自身與其他用路人之安全，且於撞傷行人即被害人戊○○
    、己○○、乙○○後，未對傷者施以必要之救助而逕自駕車
    離去，又於逃逸途中再度撞傷被害人甲○○、丁○○，並再
    次駕車逃逸，罔顧被害人之生命安全，實屬可惡，惟念其已
    坦認犯行，素行良好、無前科，有臺灣屏東地方法院檢察署
    刑案資料查註紀錄表、臺灣高等法院被告前案紀錄表在卷可
    按，又已與被害人戊○○、己○○、乙○○、甲○○、丁○○達成和解，並賠償渠等之損失，有和解書5 份在卷可按，
    頗有悔意等一切情狀，就上開各罪分別量處如主文所示之刑
    ，並定其應執行之刑。末查被告前未曾受有期徒刑以上刑之
    宣告，有前揭前案紀錄表1 份在卷可考，其因一時失慮誤蹈
    法網，且犯罪後已向本院坦承犯行，深具悔意，諒經此偵審
    程式及刑之宣告，當知所警惕，本院認前開宣告之刑以暫不
    執行為適當，依刑法第74條第1 項第1 款規定，宣告緩刑3
    年，復審酌其等之教育程度、家庭狀況、社會地位、經濟能
    力及犯罪所生法益侵害之情節，併諭知其應向國庫支付新台
    幣10萬元，以啟自新。
據上論斷，應依刑事訴訟法第273 條之1 第1 項、第299 條第1
項前段，刑法第185 條之3 、第185 條之4 、第51條第5 款、第
74條第1 項第2 款、第2 項第4 款，刑法施行法第1 條之1 ，判
決如主文。
本案經檢察官陳新君到庭執行職務。
中    華    民    國    97    年    5     月    16    日
                        交通法庭  法  官  陳秀慧
以上正本證明與原本無異。
如不服本判決應於收受本判決送達後十日內向本院提出上訴書狀
，其未敘述上訴理由者，並得於提起上訴後十日內向本院補提理
由書狀（均須按他造當事人之人數附繕本）「切勿逕送上級法院
」。
中    華    民    國    97    年    5     月    16    日
                                  書記官  溫訓暖
附錄本判決論罪科刑法條:
中華民國刑法第185條之3
服用毒品、麻醉藥品、酒類或其他相類之物，不能安全駕駛動力
交通工具而駕駛者，處1年以下有期徒刑、拘役或3萬元以下罰金
。
中華民國刑法第185條之4
駕駛動力交通工具肇事，致人死傷而逃逸者，處 6 月以上 5 年
以下有期徒
刑。
中華民國刑法第284條第1項
因過失傷害人者，處 6 月以下有期徒刑、拘役或 5 百元以下罰
金，致重傷者，處1 年以下有期徒刑、拘役或5 百元以下罰金。


司法院資訊處製作；財團法人民間司法改革基金會備份。
